臺灣板橋地方法院刑事判決　　　　　　 100年度易字第2020號
公　訴　人　臺灣板橋地方法院檢察署檢察官
被　　　告　王復元
　　　　　　黃貴明
上列被告因恐嚇取財等案件，經檢察官提起公訴（99年度他字第
5438號）及移送併辦（100 年度偵字第12605 號），本院判決如
下：
    主  文
王復元傷害人之身體，處拘役肆拾日，如易科罰金，以新臺幣壹
仟元折算壹日；又共同以加害身體之事，恐嚇他人致生危害於安
全，處有期徒刑參月，如易科罰金，以新臺幣壹仟元折算壹日。
黃貴明共同以加害身體之事，恐嚇他人致生危害於安全，累犯，
處有期徒刑參月，如易科罰金，以新臺幣壹仟元折算壹日。
    事  實
一、黃貴明前曾於民國95年間，因詐欺案件，經本院以95年度簡
    字第1655號判處有期徒刑3 月確定，其於96年4 月2 日縮刑
    期滿執行完畢。緣王復元與張丞廷有債務糾紛，張丞廷委由
    真實姓名年籍均不詳自稱「小武」等之成年人代為催討，王
    復元因而心生不滿，認張丞廷應賠償其遭討債所受身體及精
    神之傷害，乃夥同綽號「碗粿」之黃貴明，於99年7 月9 日
    下午3 時許，在王正雄所開設位於臺北縣泰山鄉（現已改制
    為新北市泰山區○○○路某處之「豐年慶開發建設股份有限
    公司（下稱「豐年慶公司」）」內，邀約張丞廷到「豐年慶
    公司」內商談。王復元竟基於傷害人身體之犯意，徒手毆打
    張丞廷之胸及臉部，致使張丞廷受有前胸及腹部等多處淤血
    之傷害。王復元與黃貴明共同基於恐嚇之犯意聯絡，由王復
    元對張丞廷恫稱：「如果沒有拿出錢來，就讓你去住松德療
    養院3 個月」等加害身體之言語，黃貴明則在旁助勢稱：「
    你現在要怎麼處理」等語，致張丞廷心生畏懼，而生危害於
    身體之安全，被迫應允付款新臺幣（下同）60萬元，張丞廷
    旋聯絡友人陳玉燕並向陳玉燕借款後，張丞廷遂開車搭載王
    復元及黃貴明一同前往臺北市○○路之陳玉燕賣電腦處，由
    張丞廷向陳玉燕借款20萬元現金並交付給王復元及黃貴明，
    其等復返回「豐年慶公司」內，張丞廷另簽立和解書並開立
    面額40萬元之本票交付給王復元，且約定於同年月12日支付
    該款項，嗣因張丞廷報警處理，始悉上情。
二、案經張丞廷訴由內政部警政署刑事警察局報請臺灣板橋地方
    法院檢察署檢察官偵查起訴。
    理  由
壹、程序部分：
一、按被告以外之人於審判外之言詞或書面陳述，除法律有規定
    者外，不得作為證據，刑事訴訟法第159 條第1 項固定有明
    文。然被告以外之人於偵查中向檢察官所為之陳述，除顯有
    不可信之情況外，得為證據；被告以外之人於審判外之陳述
    ，雖不符同法第159 條之1 至之4 之規定，而經當事人於審
    判程序同意作為證據，法院審酌該言詞陳述或書面陳述作成
    時之情況，認為適當者，亦得為證據；又當事人、代理人或
    辯護人於法院調查證據時，知有第159 條第1 項不得為證據
    之情形，而未於言詞辯論終結前聲明異議者，視為有前項之
    同意，同法第159 條之1 第2 項、第159 條之5 亦分別定有
    明文。又刑事訴訟法第159 條之5 的立法意旨在於傳聞證據
    未經當事人之反對詰問予以核實，原則上先予排除。惟若當
    事人已放棄反對詰問權，於審判程序中表明同意該等傳聞證
    據可作為證據；或於言詞辯論終結前未聲明異議，基於尊重
    當事人對傳聞證據之處分權，及證據資料愈豐富，愈有助於
    真實發見之理念，上開傳聞證據亦均得資為證據。經查：
  (一)關於證人張丞廷、陳玉燕及王正雄於警詢中之陳述，係屬被
    告以外之人於審判外之言詞陳述，依刑事訴訟法第159 條之
    規定，屬於傳聞證據而不具證據能力，且因被告王復元及黃
    貴明於本件準備程序中已表示不同意作為本案證據使用（見
    本院卷第40頁），是以其等警詢之供述，尚無證據能力。至
    於證人熊子康於警詢中所為陳述，被告王復元及黃貴明於本
    院行準備程序中已表示對上開證據之證據能力不爭執（見本
    院卷第40頁），且經本院於最後審理期日就上開警詢筆錄逐
    一提示並告以要旨，被告王復元及黃貴明就此部分證據之證
    據能力亦均未聲明異議，本院審酌證人熊子康之證詞對認定
    犯罪事實之存否有其必要性，且上開言詞陳述作成時之情況
    ，並無違法取供情形或其他程式上之瑕疵，引用其警詢中之
    陳述作為證據應屬適當，依刑事訴訟法第159 條之5 之規定
    ，應具證據能力。
  (二)關於證人張丞廷、陳玉燕、王正雄及熊子康於偵查中陳述，
    係經檢察官諭知證人有具結之義務及偽證之處罰並命朗讀結
    文具結擔保其證言之真實性後，以證人身份，於檢察官面前
    完整、連續陳述其親身經歷，且查無證據顯示係遭受強暴、
    脅迫、詐欺、利誘等外力干擾情形，或在影響其心理狀況致
    妨礙其自由陳述等顯不可信之情況，而被告王復元及黃貴明
    復未能提出上開證人在偵查中所述有何顯不可信之情況，引
    用上開證人張丞廷、陳玉燕、王正雄及熊子康於檢察官面前
    所為陳述作為證據應屬適當，依刑事訴訟法第159 條之1 第
    2 項之規定，均應具證據能力。
二、另本件認定事實所引用之卷內其餘卷證資料（包含文書證據
    等證據），被告王復元及黃貴明於準備程序同意作為本案證
    據，且審判程序中復未於言詞辯論終結前表示異議，且卷內
    之文書證據等，亦無刑事訴訟法第159 條之4 之顯有不可信
    之情況與不得作為證據之情形，則依刑事訴訟法第159 條之
    5 之規定，本件認定事實所引用之所有文書證據等證據，均
    有證據能力，合先敘明。
貳、實體部分：
一、訊據被告王復元固不否認有於上開時、地傷害告訴人張丞廷
    ，又因張丞廷曾找人向伊催討債務，伊乃邀張丞廷前往「豐
    年慶公司」商談，當場張丞廷同意支付60萬元後，張丞廷聯
    絡陳玉燕且向陳玉燕借款20萬元，伊、黃貴明及張丞廷即前
    往陳玉燕處收取款項，嗣伊等返回「豐年慶公司」，張丞廷
    另開立本票40萬元之情，惟否認有何恐嚇之犯行，並辯稱：
    當天雖有向張丞廷提及住松德醫院之詞，但伊係稱「被你逼
    去松德住三個禮拜，如果是你，你的感想如何」，並沒有恐
    嚇之意，又張丞廷同意支付60萬元係因張丞廷叫竹聯幫的「
    水蛙」及「闊嘴」等兄弟到伊住處討債，伊被押出去打及恐
    嚇，張丞廷自己要賠償等詞。訊據被告黃貴明固不否認當天
    在場，並陪同王復元去領取款項之事實，然否認有何恐嚇之
    犯行，並辯稱：當時係因王復元與張丞廷在「豐年慶公司」
    內爭執，老闆王正雄要伊去瞭解，並不知道他們談的過程，
    且係王正雄要伊陪同王復元前往領款，避免再出事云云。經
    查：
  (一)有關傷害部分：
    上開犯罪事實，業據被告王復元於警詢、偵查、本院準備程
    序及審理中坦承不諱（見100 年度偵字第13801 號偵查卷宗
    第5 頁及本院卷第30、40頁），並有證人即告訴人張丞廷於
    偵查及本院審理中指訴歷歷（見99年度他字第5438號偵查卷
    宗第14、49頁及本院卷第96頁），且有證人熊子康於警詢及
    偵查中證述綦詳（見99年度他字第5438號偵查卷宗第29、32
    至34頁、100 年度偵字第12605 號偵查卷宗第22頁），復有
    證人王正雄於偵查中證述明確（見99年度他字第5438號偵查
    卷宗第39、40頁），此外有亞東醫院診斷證明書1 紙附卷可
    稽（見100 年度偵字第12605 號偵查卷宗第47頁），足認被
    告王復元自白有於上開時、地傷害告訴人張丞廷部分與事實
    相符。
  (二)有關恐嚇部分：
  1.證人張丞廷於偵查中具結證述：當天王復元約伊前往泰山仁
    愛路之建築公司，伊一進門就有10幾個人圍過來，王復元表
    示遭伊暴力討債，要伊拿錢出來和解，之後王復元就衝過來
    打伊，又王復元拿著松德的診斷書對伊說：「如果沒有拿出
    錢來，要讓我去松德療養院住3 個月」，黃貴明在旁附和說
    ：「你現在要怎麼處理」，王復元要伊以60萬元和解，黃貴
    明要伊先籌20萬元出來，伊立刻就去跟朋友陳玉燕借款20萬
    元，伊開計程車載王復元及黃貴明前往取款後，返回泰山仁
    愛路，之後他們要伊簽發40萬元的本票才讓伊離開，且要求
    7 月12日付清之情（見99年度他字第5438號偵查卷宗第13至
    14及50頁、100 年度偵字第12605 號偵查卷宗第207 至208
    頁、100 年度偵字第13801 號偵查卷宗第12至13頁），核與
    其於本院審理中具結證陳：於99年7 月9 日下午1 點多，黃
    貴明打電話給伊表示債務處理好了，要伊過去，伊很怕王復
    元，所以不肯，王復元就把電話接過去，叫伊過去王正雄所
    開設的建設公司，下午3 點左右，伊到場，現場包含王復元
    、黃貴明及王正雄等有10幾個人，黃貴明先質問伊，到底叫
    幾個人去打王復元，伊表示沒有，王復元就衝過來以拳頭打
    伊，之後表示這幾年被伊逼債逼瘋住進松德療養院，也要讓
    伊進去松德療養院住，黃貴明就問伊要怎麼處理，伊稱不知
    道，黃貴明要伊拿60萬元出來處理，伊說沒有那麼多錢，黃
    貴明要伊拿出誠意，伊才打電話詢問陳玉燕那邊有多少錢可
    以借，就跟王復元說已經先借到20萬元，伊就開計程車載王
    復元及黃貴明去找陳玉燕借了20萬元的現金，錢交給黃貴明
    後，黃貴明本來要把錢交給王復元，但王復元說錢先放在黃
    貴明那邊，接著就開車返回建設公司，王復元要伊簽本票，
    伊就開了1 張40萬元的本票給王復元，又王復元打了伊後，
    王復元說如果沒有拿出錢來，就讓伊去松德療養院住3 個月
    ，而黃貴明就在旁附和要伊拿出誠意，伊聽到感到很害怕，
    才願意賠60萬元，另伊寫和解書時，沒有辦法決定，因伊擔
    心不寫，走不出來等語相符（見本院卷第96至98頁），互核
    上開證詞，堪認被告王復元及黃貴明於上開時、地對張丞廷
    為上開詞語之恐嚇事實。是被告黃貴明辯稱：僅係在旁瞭解
    云云，不足採信。
  2.按刑法上所謂恐嚇，祇須行為人以足以使人心生畏怖之情事
    告知他人即為已足，其通知危害之方法並無限制，凡一切以
    直接之言語、舉動，或其他足使被害人理解其意義之方法或
    暗示其如不從將加危害，而使被害人心生畏怖者，均應包括
    在內。而該言語或舉動是否足以使他人生畏怖心，應依社會
    一般觀念衡量之，如行為人之言語、舉動，依社會一般觀念
    ，均認係惡害之通知，而足以使人生畏怖心時，即可認屬恐
    嚇（最高法院22年度上字第1310號判例、73年度臺上字第19
    33號判決、84年度臺上字第813 號判決意旨足資參照）。參
    以證人熊子康於警詢中證述：當天王復元跟張丞廷相約到王
    正雄的公司，他們在公司內的另1 間房間協調債務，伊聽到
    討論聲音很大，就進去看，當時王復元質問張丞廷為何一直
    找人家到他家並把他打傷住院，一直不放過他，伊要他們自
    己慢慢處理，就離開一下，之後聽到吵雜聲，又過去查看，
    看到王復元正在毆打張丞廷，伊勸王復元不要這樣，有事情
    好好講，而伊只知道王復元要求張丞廷賠償醫藥費，至於賠
    多少並不清楚等語（見100 年度偵字第12605 號偵查卷宗第
    22至24頁），其於偵查中具結證稱：當天因王復元表示對方
    有很多人，所以找伊過去，又一陣喧吵後，伊進去看到王復
    元打人，伊就勸阻王復元不要打，王復元向張丞廷表示被打
    成這樣，變成神經病，全身是傷，且說張丞廷對他這樣，他
    也要讓張丞廷變得跟他一樣之情（見99年度他字第5438號偵
    查卷宗第29至30、32頁）；佐以證人王正雄於偵查中亦具結
    證稱：當天他們在泡茶地方談，王復元說被打到去住精神病
    院，且已經給50萬元，要張丞廷給他一個交代，伊就先離開
    公司，他們繼續處理，伊返回公司時，他們還在講，看見王
    復元手上好像拿20萬元，因為兩疊，一看就知道是20萬元，
    張丞廷好像有簽本票，幾張並不清楚之情（見99年度他字第
    5438號偵查卷宗第39至40、42頁）；徵之證人陳玉燕於偵查
    中具結證述：當天張丞廷先打電話跟伊聯繫，張丞廷說因為
    傷害需要60萬元，伊回應沒有這麼多，張丞廷就問伊有多少
    ，之後就開車來找伊，又張丞廷當時車上載有2 個人，而伊
    當天借張丞廷20萬元現金等語歷歷（見99年度他字第5438號
    偵查卷宗第50至51頁），其於本院審理中具結證稱：於99年
    7 月9 日當天下午張丞廷打電話向伊借錢，張丞廷原來要借
    60萬元，伊說沒有錢，張丞廷稱因傷害的事情需要用錢，叫
    伊想辦法幫他借，並稱如果沒有拿出這條錢，他會有事情，
    後來張丞廷開車過來，車上還坐在庭的兩位被告，當時伊還
    沒有借到錢，他們在現場等，伊回公司向同事借20萬元，伊
    就拿到車上交給張丞廷，張丞廷就將錢交給王復元，王復元
    再將錢交給黃貴明，黃貴明再把錢丟回去給王復元，但伊沒
    有聽到他們交談的內容，又張丞廷在電話中的語氣有一點害
    怕，好像蠻緊張的樣子之情（見本院卷第99背面至100 背面
    頁），則由證人熊子康、王正雄及陳玉燕上開證詞可知，被
    告王復元當時確實有提及遭討債打傷住精神病院且要求賠償
    之言詞，張丞廷立即聯絡友人陳玉燕借款20萬元之情無誤，
    從而被告王復元以上開詞語，明白預告將加害張丞廷之身體
    ，客觀上足以認為構成對張丞廷身體之威脅，且由張丞廷當
    場立即撥打電話聯絡友人借款及簽發本票之舉，亦足認張丞
    廷聽聞上揭言詞確實心生恐懼，是被告王復元辯稱：上開話
    語沒有恐嚇之意云云，自不可採。
  3.另被告王復元於警詢、偵查及本院準備程序中自承：因之前
    張丞廷叫兄弟把伊押出去打，當天也是叫兄弟押伊，伊就叫
    黃貴明等人並與張丞廷約在王正雄的公司談，張丞廷到公司
    後，張丞廷那邊包括綽號「闊嘴」的人有4 人，而伊這邊有
    4 至5 人，伊很生氣就打張丞廷巴掌，也有跟張丞廷表示被
    逼去松德住3 個禮拜，張丞廷就說要賠償伊被打及住院的錢
    ，就開車載伊跟黃貴明去張丞廷姊姊處拿20萬元，之後又回
    到王正雄的公司，伊表示口說無憑要張丞廷簽和解書，而張
    丞廷自己說要對伊精神上的賠償，所以簽本票之情（見100
    年度偵字第12605 號偵查卷宗第6 至10頁、100 年度偵字第
    13801 號偵查卷宗第4 至5 頁及本院卷第30頁），而被告黃
    貴明於偵查及本院審理中亦供述：伊在王正雄的建設公司上
    班，當天張丞廷那邊有3 至4 人，而王復元那邊也有3 人，
    起初他們在講什麼事情，伊並沒有介入，之後越講越大聲，
    王復元打張丞廷巴掌，伊就過去阻止，並在王復元及張丞廷
    中間，因王復元有拿驗傷單及要精神賠償，所以王復元就要
    求幾十萬這麼多，之後張丞廷說要開計程車去拿賠償費，伊
    就跟著過去找張丞廷的姊姊，張丞廷有將錢交給王復元，回
    到公司後，張丞廷跟王復元就在公司寫和解書等語（見100
    年度偵字第13801 號偵查卷宗第7 至9 頁），可見被告王復
    元確實有邀張丞廷前往「豐年慶公司」商談，並毆打張丞廷
    ，且被告王復元對張丞廷為恐嚇之言語，被告黃貴明在旁，
    嗣張丞廷同意支付60萬元，被告黃貴明陪同被告王復元取款
    一節。
  4.又按共同正犯之成立，祇須具有犯意聯絡、行為分擔，既不
    問犯罪動機起於何人，亦不必每一階段犯行，均經參與。共
    同實行犯罪行為之人，在合同意思範圍內，各自分擔犯罪行
    為之一部，相互利用他人之行為，以達其犯罪之目的者，即
    應對於全部所發生之結果，共同負責；共同正犯間，非僅就
    其自己實行之行為負其責任，並在犯意聯絡之範圍內，對於
    他共同正犯所實行之行為，亦應共同負責，且不限於事前有
    協議，即僅於行為當時有共同犯意之聯絡者亦屬之，且表示
    之方法，不以明示通謀為必要，即相互間有默示之合致亦無
    不可。查被告王復元於前開時、地對張丞廷出言恐嚇上揭言
    詞，已如前述，且被告黃貴明對於前述行為在場見聞，無為
    反對之意思表示或任何勸阻之行為，且對張丞廷詢問「要如
    何處理」，甚至陪同被告王復元取款乙節，亦於前述，足認
    被告王復元、黃貴明彼此前開恐嚇之行為未為反對之意思表
    示或為勸阻行為，渠等間有默示之合致無疑，則被告王復元
    、黃貴明在渠等恐嚇合同意思範圍內，各自分擔犯罪行為之
    一部，相互利用他人之行為，以達渠等恐嚇之目的，即均應
    對於全部所發生之結果，共同負責，自均屬前開恐嚇之共同
    正犯無訛。
  5.至公訴意旨以：被告王復元、黃貴明意圖為自己不法之所有
    ，於上揭時、地，以前方式恐嚇告訴人，致告訴人心生畏懼
    而交付20萬元並簽訂40萬元之本票，認被告2 人均涉犯刑法
    第346 條第1 項之恐嚇取財罪嫌。惟按刑法第346 條之恐嚇
    取財罪，其構成要件有二：1.須有為自已或第三人不法所有
    之意圖；2.須有以恐嚇使人將本人或第三人之物交付之行為
    ，二者缺一，即不能成立該罪；刑法第346 條恐嚇取財得利
    罪，係以恐嚇使人交付財物或得財產上不法利益為要件，如
    僅有恐嚇行為，並無使人交付財物或財產上不法利益之表示
    ，即與恐嚇罪之要件不合；又行為人僅以恐嚇方法使人交付
    財物，而無不法所有之意圖者，縱令其行為或可成立他項罪
    名，要無以刑法第346 條恐嚇取財罪相繩之餘地（最高法院
    80年度臺上字第3810號判決、49年度臺上字第1636號判例、
    70年度臺上字第1046號判決、24年度上字第3666號判例意旨
    足資參照）。經查：證人張丞廷於偵查及本院審理中具結證
    稱：伊媽媽生前有1 張王復元開的本票面額是100 萬元，此
    外王復元曾向伊媽媽借60萬元，後來王復元還了50萬元，所
    以王復元還欠110 萬元沒有還，又伊就將這筆債務委託在宮
    廟做陣頭、綽號「小武」的人去催討，「小武」跟伊說會把
    本票交給別人去處理，後來「小伍」把本票交給「闊嘴」等
    語（見99年度他字第5438號偵查卷宗第15頁、本院卷第98至
    99頁），顯見告訴人張丞廷確實有委託他人向被告王復元催
    討債務，被告王復元辯稱：遭人討債等情，自非虛妄。佐以
    證人熊子康於警詢及偵查中均證述：當時王復元表示遭討債
    被強押及受傷，所以王復元要求損害賠償一節，詳於前述，
    衡以證人陳玉燕於本院審理中證述：當時張丞廷係告知因傷
    害事情需要錢乙節，已於前述，復細繹和解書上載道：「因
    發生傷害事故，經雙方表達和解誠意後，甲乙雙方同意和解
    條件如下…」，此有和解書1 紙附卷可參（見100 年度偵字
    第12605 號偵查卷宗第48頁），故被告王復元以其對張丞廷
    有賠償請求權，雖被告王復元未依民事法律途徑確認其請求
    權，遽以上開恫嚇方式請求賠償，確有不當，然此與一般恐
    嚇取財案件所見行為人係明知不法且無請求權，而以恐嚇手
    段遂行不法利得者顯有差異，堪信被告主觀上並無為自己不
    法所有之意圖，揆諸前揭說明，被告王復元、黃貴明係基於
    索討民事債務之意，而為恐嚇危害安全之舉，是被告王復元
    、黃貴明主觀上無不法所有之意圖。職此，被告2 人前開行
    為，顯與恐嚇取財罪之構成要件有間，公訴意旨認渠等均涉
    犯刑法第346 條第1 項恐嚇取財罪，尚有未洽。
二、核被告王復元所為，係犯刑法第277 條第1 項之傷害罪、同
    法第305 條之恐嚇罪；被告黃貴明所為，係犯同法第305 條
    之恐嚇罪。公訴意旨認被告2 人應依刑法第346 條之恐嚇取
    財罪處斷，容有誤會，惟恐嚇罪與恐嚇取財罪之基本事實同
    一，本院自得變更起訴法條，予以審理，併此敘明。被告王
    復元及黃貴明間就恐嚇犯行，有犯意聯絡及行為分擔，為共
    同正犯。被告王復元所犯上開2 罪之間，犯意各別，罪名不
    同，應分論併罰之。被告黃貴明前有如事實欄所述之犯罪科
    刑及執行情形，此有臺灣高等法院被告前案紀錄表1 份在卷
    可稽，其於有期徒刑執行完畢後，5 年以內再故意犯本罪，
    應依刑法第47條第1 項規定論以累犯，並加重其刑。爰審酌
    被告王復元不思循合法正當途徑解決其與告訴人張丞廷間之
    債務糾紛，竟徒手傷害告訴人，致告訴人受有前胸及腹部等
    多處淤血之傷害，其行為誠屬不該，且與被告黃貴明為恐嚇
    之行為，渠等犯罪之手段、目的實屬可議，且對社會治安及
    告訴人造成之危害非輕，及渠等犯罪後否認恐嚇犯行之態度
    ，迄今仍未與告訴人達成和解，賠償告訴人所受之損害等一
    切情狀，分別量處如主文所示之刑，均併予諭知易科罰金之
    折算標準，以資懲儆。
據上論斷，應依刑事訴訟法第299 條第1 項前段、第300 條，刑
法第28條、第277 條第1 項、第305 條、第47條第1 項、第41條
第1 項前段，刑法施行法第1 條之1 第1 項、第2 項前段，判決
如主文。
本案經檢察官黃子溎到庭執行職務。
中    華    民    國   100    年    11    月    23    日
                  刑事第二庭審判長法  官  樊季康
                                  法  官  林晏鵬
                                  法  官  連雅婷
以上正本證明與原本無異
如不服本判決應於送達後10日內向本院提出上訴狀
                                  書記官  郭晉良
中    華    民    國   100    年    11    月    23    日
附錄本案論罪科刑法條全文：
中華民國刑法第277條（普通傷害罪）
傷害人之身體或健康者，處3 年以下有期徒刑、拘役或1 千元以
下罰金。
犯前項之罪因而致人於死者，處無期徒刑或7 年以上有期徒刑；
致重傷者，處3 年以上10年以下有期徒刑。
中華民國刑法第305條（恐嚇危害安全罪）
以加害生命、身體、自由、名譽、財產之事，恐嚇他人致生危害
於安全者，處2 年以下有期徒刑、拘役或3 百元以下罰金。